【裁判字號】    89,訴,288
【裁判日期】    890424
【裁判案由】    違反藥事法
【裁判全文】
臺灣桃園地方法院刑事判決                          八十九年度訴字第二八八號
    公  訴  人  臺灣桃園地方法院檢察署檢察官
    被      告  甲○○
右列被告因違反藥事法案件，經檢察官提起公訴（八十八年度偵字第一七二二三號）
，本院判決如左：
    主  文
甲○○輸入禁藥，處有期徒刑伍月。緩刑參年。
    事  實
一、甲○○明知安非他命類藥品為行政院衛生署於民國六十九年十二月八日以衛署藥
    字第三０一一二四號函公告禁止輸入之禁藥，竟仍基於輸入禁藥之犯意，趁其至
    泰國旅遊之便，於八十八年七月初某日，在泰國曼谷不知名醫院，以不詳代價購
    入供減肥用，含ＰＨＥＮＴＥＲＭＵＮＥ成分，為安非他命類藥品之紅灰色膠囊
    藥丸四千四百二十三顆後，連同其餘不含禁藥成分之藥丸全數共七千一百八十顆
    ，夾藏於所攜行李，於八十八年七月七日，自泰國搭機入境桃園中正機場，欲帶
    回台灣自行服用。旋於當日通關入境時，為財政部台北關稅局（下稱台北關稅局
    ）稽查人員查獲，當場並扣得上開藥丸（已經台北關稅局沒入）。
二、案經台北關稅局移送台灣桃園地方法院檢察署檢察官偵查起訴。
    理  由
一、訊據被告甲○○對右揭事實除辯稱：伊帶這些藥是自己吃，不知道是禁藥云云，
    餘均坦承不諱。經查，被告於前揭時地未經申報，即私帶上開藥丸入境之事實，
    業據其自承在卷，並有中華民國入境旅客申報單、臺北關稅局扣押貨物、運輸工
    具收據及搜索筆錄各一份附卷、紅灰色膠囊藥丸四千四百二十三顆扣案可資佐證
    。再者，扣案藥丸經送行政院衛生署鑑定結果，認均含有ＰＨＥＮＴＥＲＭＩＮ
    Ｅ成分，為安非他命類藥品，係屬藥事法第二十二條第一款所規定之禁藥；惟並
    非麻醉藥品管理條例所稱之麻醉藥品，亦非毒品危害防治條例所稱之毒品，則有
    該署八十八年九月十六日衛署藥字第八八０五六七六七號函暨所附該署藥物食品
    檢驗局鑑驗成績書、八十八年七月三日衛署藥字第八八０四二三五０號函附卷可
    稽。被告所攜藥丸（含非禁藥者）全數共達七千一百八十顆之多，數量甚大，卻
    未事先申請許可輸入，亦未於通關時辦理申報，顯係明知該等藥丸有遭查禁之虞
    ，仍希冀僥倖闖關，所辯不知為禁藥云云，顯不足取。另該等藥丸係與其他藥丸
    每六種一組分裝，似做為減肥用途等情，分有右台北關稅局筆錄及行政院衛生署
    函文可參，且無其他證據足以證明被告攜帶上開藥品，係供其他用途，是被告所
    辯：扣案藥丸均屬自用，要減肥等語，尚堪採信；惟其輸入上開禁藥之用途為何
    ，並無礙於本件輸入禁藥犯行之認定。至被告攜帶其餘未經申報之藥丸，既係自
    用，且未含其他禁藥成分，縱係超過主管機關公告數額，仍非藥事法第二十二條
    第二款之禁藥，附予敘明。綜上所述，本件事證明確，被告犯行堪以認定。
二、按經中央衛生主管機關明令公告禁止製造、調劑、輸入、輸出販賣或陳列之毒害
    藥品，為禁藥，藥事法第二十二條第一款訂有明文；又含有ＰＨＥＮＴＥＲＭＩ
    ＮＥ成分之藥品，為安非他命類藥品，業經行政院衛生署公告為藥事法第二十二
    條第一款所規定之禁藥，則如前述。被告甲○○私行攜帶上開含ＰＨＥＮＴＥＲ
    ＭＩＮＥ成分之藥品入境，依上說明，自屬輸入禁藥。核被告甲○○所為，係犯
    藥事法第八十二條第一項之輸入禁藥罪。爰審酌被告非法輸入之禁藥品類、數量
    甚多、惟係供其自用，所生危害不大，且犯後坦承犯行，態度尚稱良好等一切情
    狀，量處如主文所示之刑，以資懲儆。又被告前未曾受有期徒刑以上刑之宣告，
    有台灣高等法院被告全國前案紀錄表一紙在卷可稽，其因一時失慮，致罹刑典，
    經此教訓，當知所警惕，應無再犯之虞，本院因認其刑以暫不執行為適當，爰併
    宣告緩刑三年，以啟自新。扣案禁藥紅灰色膠囊四千四百二十三顆業經臺北關稅
    局沒入，有該局處分書一紙在卷足憑，參酌司法院院字第二八三二號解釋，爰不
    宣告沒收。
據上論斷，應依刑事訴訟法第二百九十九條第一項前段，藥事法第八十二條第一項，
刑法第十一條前段、第七十四條第一款，判決如主文。
本案經檢察官魏雯祈到庭執行職務。
中      華      民      國      八十九      年    四    月    二十四    日
                                臺灣桃園地方法院刑事第五庭
                                    法  官   陳彥宏
右正本證明與原本無異。
如不服本判決，應於判決送達後十日內向本院提出上訴狀( 應附繕本 )，上訴於
臺灣高等法院。
                                    書記官   魏慧夷
中      華      民      國      八十九      年     四     月  二十四    日
附錄法條：
第八十二條
製造或輸入偽藥或禁藥者，處七年以下有期徒刑，得併科新臺幣十五萬元以下罰金。
犯前項之罪，因而致人於死者，處無期徒刑或七年以上有期徒刑，致重傷者，處三年
以上十年以下有期徒刑。
第一項之未遂犯罰之。


司法院資訊處製作；財團法人民間司法改革基金會備份。
